Inventaris van de archieven van de Stichting Proefstation voor de Boomkwekerij te Boskoop van het Ministerie van Landbouw, Natuur en Voedselkwaliteit en voorgangers, (1899) 1943-2002
Nationaal Archief, Den Haag
- Proefstation voor de Boomkwekerij te Boskoop, 1
  - Organisatie, 07
    - Stukken betreffende het openen van een nieuwe accommodatie van het Proefstation voor de Boomteelt en het Stedelijk Groen te Boskoop, 1986-1988; 14-16; 2 pakken en 1 omslag
      - Het slaan van de eerste paal 1986-1987, 14; pak
      - Het voeren van overleg in de Openingscommissie 1988, 15; omslag
      - De officiële opening op 18 augustus 1988 1988, 16; pak
    - Stukken betreffende het voeren van overleg over de kennisinfrastructuur van de landbouw in 2010 naar aanleiding van het verschijnen van het Rapport Duurzame Kennis, Duurzame Landbouw van dr. Bram Peper, 1996-1997; 17; pak
      Nota bene: Bevat 1 diskette, aan te vragen onder inventarisnummer 374
    - Stukken betreffende het doen van onderzoek naar de eigen organisatie door middel van een visitatiecommissie en het geven van advies aan het ministerie door middel van visitatierapporten, 1997-1998; 18; pak
    - Stukken betreffende het vaststellen van de positie van de Stichting Boomteeltproeftuin De Boutenburg in Lienden binnen het boomteeltpraktijkonderzoek en de ontbinding van de stichting, 1997-2001; 19; pak
    - Rapport getiteld "Informatierapport. Ten behoeve van het bezoek van de visitatiecommissie aan Boomteelt Praktijk Onderzoek", 1998; 20-21; 2 pakken
      - Rapport en bijlagen 1998, 20; pak
      - Bijlagen 1998, 21; pak
    - Stukken betreffende het 100-jarig jubileum van het proefstation, 1998-1999; 22-26; 1 pak en 4 omslagen
      - Persartikelen 1998-1999, 22; pak
        Nota bene: Bevat negatieven
      - Vergaderstukken van de Jubileumcommissie 1998-1999, 23; omslag
      - Jubileumactiviteiten voor de Boskoopse schoolkinderen 1999, 24; omslag
      - Jubileumboekje 1999, 25; omslag
      - Landelijke fietsdag 1999, 26; omslag
        Nota bene: Persberichten over combinatie tussen de landelijke fietsdag en het 100-jarig bestaan
    - Notulen van vergaderingen, algemene rapporten en statistieken, 07.77
      - Notulen van vergaderingen van het bestuur van de Vereeniging De Proeftuin te Boskoop, 1899-1964; 27-28; 2 delen
        - 1899-1942, 27; deel
          Nota bene: Bevat tevens notities over de instelling van de Vereeniging De Proeftuin te Boskoop in 1899
        - 1943-1964, 28; deel
      - Stukken betreffende het opstellen en publiceren van jaarboeken en jaarverslagen, 1922-1999; 29-34; 3 pakken en 3 omslagen
        - Over de jaren 1922 - 1944 1922-1944, 29; pak
          Nota bene: De jaren 1923, 1925, 1926, 1930 tot en met 1937 en 1939 ontbreken. Van het jaar 1932 is alleen een rekening en verantwoording. In het archief van de Rijks Middelbare Tuinbouwschool te Boskoop (Nationaal Archief, inventaris 3.11.09) bevinden zich onder inv.nr. 51 verslagen van de Vereniging proeftuin te Boskoop over de jaren 1918-1953.
        - Over de jaren 1945 - 1957 1945-1957, 30; pak
          Nota bene: De jaren 1946, 1953, 1955 en 1956 ontbreken
        - Over de jaren 1962 - 1971 1962-1971, 31; pak
          Nota bene: De jaren 1963, 1964, 1967, 1969 ontbreken
        - Over de jaren 1976 - 1981 1976-1980, 32; omslag
        - Over de jaren 1986 - 1992 1986-1993, 33; omslag
          Nota bene: De jaarverslagen staan op diskettes. Bevat 22 diskettes, aan te vragen onder inventarisnummers 375 - 396
        - Over het jaar 1998 1999, 34; omslag
          Nota bene: Nederlandse en Engelse versie
      - Vergaderstukken van diverse commissies, stuur- en werkgroepen, 1952-2001; 35-82; 25 pakken en 23 omslagen
        Nota bene: Alfabetisch geordend op naam
        - Adviescollege voor het Boomteeltpraktijkonderzoek 1986-1993, 35; omslag
        - Adviescommissie Economie, Arbeid en Gewasbescherming 1983-1986, 36; omslag
        - Adviescommissie Gewasbescherming 1983-1986, 37; omslag
        - Adviescommissie Sortiment 1991-1998, 38; omslag
        - Adviescommissie Sortiment/Veredeling 1983-1986, 39; omslag
        - Adviescommissie Teelt 1983-1986, 40; pak
        - Adviescommissie Vermeerdering 1983-1986, 41; pak
        - Adviescommissie Weefselkweek 1985-1992, 42; pak
        - Begeleidingscommissie Geïntegreerde Containerteelt 1990-1993, 43; pak
        - Begeleidingscommissie Geïntegreerde Containerteelt 1994-1995, 44; pak
        - Begeleidingscommissie Proefveld Zundert 1997-2000, 45; omslag
        - Begeleidingscommissie Programma Duurzame Boomteelt over het programma-onderzoek Duurzame boomteelt: Onderzoek ten behoeve van de introductie van alternatieve milieuvriendelijke teeltmethodieken in de praktijk 1997-2001, 46; pak
        - Begeleidingscommissie Teelt in Pot en de Commissie Kasklimatologie 1980-1985, 47; omslag
        - Bibliotheekcommissie 1997-2001, 48; omslag
        - Commissie Mechanisatie Boomkwekerij Boskoop 1983, 49; omslag
        - Contactcommissie voor Vegetatieve Vermeerdering 1985-1991, 50; pak
        - Diverse commissies 1976-1982, 51; pak
        - Gewasadviescommissie Bos- en Haagplantsoen 1990-1997, 52; omslag
        - Gewasadviescommissie Laanbomen 1990-1997, 53; omslag
        - Gewasadviescommissie Pot- en Containerteelt 1990-1992, 54; omslag
        - Gewasadviescommissie Rozenonderstammen en Rozen 1987-1997, 55; pak
        - Gewasadviescommissie Sierconiferen 1987-1991, 56; omslag
        - Gewasadviescommissie Siergewassen 1993-1997, 57; omslag
        - Gewasadviescommissie Sierheesters 1986-1992, 58; pak
        - Gewasadviescommissie Vaste- en Waterplanten 1986-1997, 59; omslag
          Nota bene: Deze commissie werd ook wel Gewasadviescommissie Vaste Planten of Vaste-, Water- en Oeverplanten
        - Gewasadviescommissie Vruchtbomen en Vruchtboomonderstammen 1986-1990, 60; omslag
        - Handelsadviescommissie 1987-1997, 61; pak
        - Herstructureringscommissie 1993-1995, 62; pak
          Nota bene: Het betreft overleg over de herstructurering van het boomteelt praktijkonderzoek
        - Komitee Gebruikswaardeonderzoek 1984, 63; omslag
          Nota bene: Onderdeel van de Adviescommissie Sortiment/Veredeling
        - Notencommissie 1952, 64; omslag
          Nota bene: Bevat ook uitnodigingen en afmeldingen
        - Onderzoeksoverleg Projectmanagement 2000, 65; omslag
        - Programma Advies Commissie (PAC) Boomteelt 1977-1980, 66; pak
        - Programma Advies Commissie (PAC) Boomteelt 1981-1982, 67; pak
          Nota bene: Bevat tevens het jaarverslag van de commissie over 1981
        - Programma Advies Commissie (PAC) Boomteelt 1985-1986, 68; pak
        - Programma Advies Commissie (PAC) Boomteelt 1987-1988, 69; pak
          Nota bene: Bevat overdracht van het secretariaat en laatste vergadering waarbij proefstation secretariaat verzorgde
        - Programma Advies Commissie (PAC) Boomteelt 1993, 70; pak
        - Programmacommissie Boomteelt Praktijk Onderzoek 1993-1998, 71; pak
        - Projectgroep Geïntegreerde Bestrijding Boomteelt 1996-1998, 72; pak
        - Stuurgroep Bundeling van de Drie Proefstations PB, PC en PFW 1993-1994, 73; pak
          Nota bene: Bevat 1 diskette, aan te vragen onder inventarisnummer 369. Dit is de officiële naam van de stuurgroep; PB staat voor Proefstation voor de Boomkwekerij, PC voor de Champignoncultuur en PFW voor Proefstation voor de Fruitteelt
        - Stuurgroep Praktijkonderzoek Boskoop 1986-1995, 74; pak
        - Stuurgroep Werkmethodenonderzoek in de Boomkwekerij Boskoop 1959-1965, 75; pak
        - Werkgroep Boomzaden 1981-1993, 76; pak
        - Werkgroep Fytosanitaire Aspecten van Substraten 1995-1996, 77; omslag
        - Werkgroep Geïntegreerde Bedrijfssystemen 1990-1995, 78; omslag
        - Werkgroep Onderzoek Bacterievuur (WOB) 1985, 79; pak
        - Werkgroep Onderzoek Bacterievuur (WOB) 1986-1989, 80; pak
        - Werkgroep Structuurplan Heteren 1995-1997, 81; omslag
        - Werkgroep Veredelingsonderzoek in de boomkwekerijsector 1990-1991, 82; omslag
      - Stukken betreffende het meewerken aan het opstellen van de jaarverslagen inzake het tuinbouwkundig onderzoek, 1961-1970; 83; omslag
      - Jaarlijkse bestuursvergaderingen van het Bestuur van het Proefstation voor de Boomkwekerij, 1961-1975; 84; pak
        Nota bene: Bevat tevens proefplannen over de jaren 1966 - 1967 en het jaar 1969
      - Vergaderstukken van het Dagelijks Bestuur, 1964-1993; 85-95; 7 pakken en 4 omslagen
        - 1964-1969, 85; omslag
          Nota bene: Bevat tevens het proefplan over het jaar 1964
        - 1970-1978, 86; pak
        - 1979-1982, 87; pak
        - 1983-1984, 88; pak
        - 1985, 89; omslag
        - 1986 jan. - apr., 90; pak
        - 1986 sep. - 1987 aug., 91; pak
        - 1987 sep. - 1988, 92; pak
        - 1989-1990, 93; pak
        - 1991-1992, 94; pak
        - 1993, 95; omslag
      - Kwartaalverslagen, 1969-1974; 96; omslag
      - Vergaderstukken van het gehele Bestuur van het Proefstation voor de Boomkwekerij, 1970-1980; 97-99; 3 pakken
        - 1970-1975, 97; pak
        - 1976-1978, 98; pak
        - 1979-1980, 99; pak
          Nota bene: Bevat tevens het proefplan over het jaar 1979
      - Vergaderstukken van de Staf, 1981-1988; 100-102; 1 pak en 2 omslagen
        - Algemene staf 1981-1984, 100; pak
        - Grote Staf 1984-1988, 101; omslag
        - Kleine staf 1984-1986, 102; omslag
      - Vergaderstukken van het Algemeen Bestuur, 1981-1993; 103-113; 9 pakken en 2 omslagen
        - 1981 jan. - 1982 nov., 103; pak
        - 1983 jan. - okt., 104; pak
          Nota bene: Bevat tevens notulen van enkele adviescommissies. Bevat 3 tekeningen, aan te vragen onder inventarisnummers 366-368
        - 1984 jan. - nov., 105; omslag
        - 1986 feb. - nov. 21, 106; pak
          Nota bene: Bevat tevens stukken betreffende het overleg met de Adviescommissie Vermeerdering van 18 december
        - 1986 nov. 26 - 1987 mei, 107; pak
        - 1987 okt. - 1988 juni, 108; pak
        - 1988 okt. - dec., 109; pak
        - 1989 feb. - dec., 110; pak
        - 1990 feb. - dec., 111; pak
          Nota bene: Bevat tevens ingekomen stukken betreffende het praktijkonderzoek in de akker- en tuinbouw uit 1991
        - 1991 juni - 1992 dec., 112; pak
        - 1993 feb. - juni, 113; omslag
          Nota bene: Bevat tevens stukken betreffende de installatie van het Landelijk Bestuur Praktijk Onderzoek Boomteelt
      - Vergaderstukken van Onderzoekersvergaderingen, 1981-1993; 114-116; 3 pakken
        - Algemene Onderzoekersvergaderingen 1981-1985, 114; pak
        - Huishoudelijke Onderzoekersvergadering 1983-1987, 115; pak
          Nota bene: Ook bekend als Interne Onderzoeksvergadering
        - Inhoudelijke Onderzoekersvergaderingen 1986-1993, 116; pak
      - Vergaderstukken van diverse overleggen en besprekingen, 1981-2000; 117-137; 12 pakken en 9 omslagen
        - Overlegvergaderingen tussen de directie en de Dienstcommissie (DC) van het Proefstation voor de Boomkwekerij te Boskoop 1981-1984, 117; pak
        - Overlegorgaan Onderzoek Boomkwekerij 1981-1986, 118; pak
        - Directieoverleg met de directie van het Rijksinstituut voor Onderzoek in de Bos- en Landschapsbouw (RBL) Dorschkamp 1982-1984, 119; omslag
        - Overleg met de Landbouwhogeschool en de Koninklijke Vereniging voor Boskoopse Culturen 1982-1984, 120; omslag
        - Besprekingen Proeftuin Noordbroek 1982-1985, 121; pak
        - Overleg over de afstemming van het gewasbeschermingsonderzoek 1982-1992, 122; omslag
        - Overleg met het Landbouw-Economisch Instituut (LEI) 1982-1988, 123; pak
        - Overleg met het Landbouw-Economisch Instituut (LEI) 1989-1993, 124; omslag
        - Overleg met het Instituut voor Plantenziektenkundig Onderzoek (IPO) 1983, 125; omslag
        - Overleg met de Koninklijke Vereniging voor Boskoopse Culturen 1983-2000, 126; pak
        - Beheersoverleg 1984-1988, 127; pak
        - Overleg tussen het Proefstation voor de Boomteelt en het Stedelijk Groen (PBSG) en het Instituut voor de Veredeling van Tuinbouwgewassen (IVT) 1985-1988, 128; pak
        - Overleg Afdeling Bedrijf (chefsoverleg) 1985-1989, 129; omslag
        - Directieoverleg 1987-1989, 130; omslag
        - Onderzoeksoverleg (OO) 1987-1988, 131; pak
        - Onderzoeksoverleg (OO) 1989-1990, 132; pak
        - Onderzoeksoverleg (OO) 1991-1992, 133; pak
        - Onderzoeksoverleg (OO) 1993, 134; pak
        - Onderzoeksoverleg (OO) 1994, 135; pak
        - Beheersoverleg directie Akker- en Tuinbouw en Proefstation Boskoop 1988-1991, 136; omslag
        - Overleg om een visie vaste planten te ontwikkelen 1990-1993, 137; omslag
      - Vergaderstukken van Afdelingsvergaderingen, 1987-1992; 138-141; 3 pakken en 1 omslag
        - Afdeling Bedrijfssystemen 1990-1992, 138; pak
          Nota bene: Bevat tevens vergaderstukken van het Teeltoverleg binnen de afdeling Bedrijfssystemen
        - Afdeling Public Relations (PR) en Publiciteit 1988-1989, 139; omslag
        - Afdeling Sortiment/Gebruikswaarde/Veredeling 1987-1992, 140; pak
        - Afdeling Teelt 1987-1989, 141; pak
      - Vergaderstukken van bestuursvergaderingen van diverse boomteeltproeftuinen, 1987-1998; 142-153; 12 pakken
        - Stichting Boomteelt Proeftuin voor Noord-Nederland te Noordbroek 1987-1988, 142; pak
        - Stichting Boomteelt Proeftuin voor Noord-Nederland te Noordbroek 1990-1991, 143; pak
        - Stichting Boomteelt Proeftuin voor Noord-Nederland te Noordbroek 1992-1993, 144; pak
        - Stichting Boomteelt Proeftuin voor Noord-Nederland te Noordbroek 1994-1997, 145; pak
        - Stichting Boomteeltproeftuin De Boutenburg te Lienden 1988-1989, 146; pak
        - Stichting Boomteeltproeftuin De Boutenburg te Lienden 1991-1992, 147; pak
        - Stichting Boomteeltproeftuin De Boutenburg te Lienden 1993, 148; pak
        - Stichting Boomteeltproeftuin De Boutenburg te Lienden 1994-1998, 149; pak
        - Stichting Boomteeltproeftuin voor Noord-Brabant, Limburg en Zeeland te Horst 1988-1989, 150; pak
        - Stichting Boomteeltproeftuin voor Noord-Brabant, Limburg en Zeeland te Horst 1990-1991, 151; pak
        - Stichting Boomteeltproeftuin voor Noord-Brabant, Limburg en Zeeland te Horst 1993, 152; pak
        - Stichting Boomteeltproeftuin voor Noord-Brabant, Limburg en Zeeland te Horst 1994-1998, 153; pak
      - Vergaderstukken van het Management Overleg, 1987-2000; 154-189; 33 pakken en 3 omslagen
        - 1987 mrt. - dec., 154; pak
        - 1988 jan. - sep., 155; pak
        - 1988 okt. - dec., 156; pak
          Nota bene: Bevat tevens de Handleiding voor de communicatie tussen onderzoek en bedrijf
        - 1989 jan. - aug., 157; pak
        - 1989 sep. - dec., 158; omslag
        - 1990 jan. - sep. 3, 159; pak
        - 1990 sep. 17 - 1991 mei 1, 160; pak
        - 1991 mei 13 - dec., 161; pak
        - 1992 jan. - juni, 162; pak
        - 1992 aug. - dec., 163; pak
        - 1993 jan. - juni 14, 164; pak
        - 1993 juni 28 - 1994 mrt., 165; pak
          Nota bene: Bevat tevens vergaderstukken van het Groot Management Overleg
        - 1994 juni - okt., 166; pak
          Nota bene: Bevat tevens stukken van het Groot Management Overleg
        - 1994 nov. - dec., 167; omslag
          Nota bene: Bevat tevens vergaderstukken van het Groot Management Overleg op 12 december 1994
        - 1995 jan. - juni, 168; pak
        - 1995 juli - dec., 169; pak
        - 1996 jan. - apr. 9, 170; pak
        - 1996 apr. 15 - juli 1, 171; pak
        - 1996 juli 8 - sep. 2, 172; pak
        - 1996 sep. 9 - dec. 9, 173; pak
        - 1996 dec. 18 - 1997 feb., 174; pak
        - 1997 mrt. - apr., 175; pak
        - 1997 mei - juni, 176
        - 1997 juli - sep., 177; pak
        - 1997 okt. - dec., 178; pak
        - 1998 jan. - mrt. 2, 179; pak
        - 1998 mrt. 10 - mei, 180; pak
        - 1998 juni - aug., 181; pak
        - 1998 sep. - dec. 1, 182; pak
        - 1998 dec. 15 - 1999 mrt. 16, 183; pak
        - 1999 mrt. 30 - juni, 184; pak
        - 1999 juli - sep., 185; pak
        - 1999 okt. - 2000 jan., 186; pak
        - 2000 feb. - apr. 7, 187; pak
        - 2000 apr. 25 - juni, 188; pak
        - 2000 juli - nov., 189; pak
      - Vergaderstukken van het Landelijk Bestuur van het Boomteelt Praktijkonderzoek, 1993-2001; 190-196; 7 pakken
        - 1993, 190; pak
        - 1994, 191; pak
        - 1995, 192; pak
        - 1996, 193; pak
        - 1997, 194; pak
          Nota bene: Bevat 1 diskette, aan te vragen onder inventarisnummer 373
        - 1998, 195; pak
        - 1999-2001, 196; pak
  - Personeel, 08
    - Personeelsdossier Ir. A. (Arjen) van der Schaaf, 1987-1993; 197; omslag
      Openbaarheid beperkt tot 01-01-2035
      Nota bene: Ir. A. van der Schaaf (02-02-1934) was directeur van het Proefstation voor de Boomkwekerij te Boskoop
  - Bodemproductie, 1.823
    - Stukken betreffende het doen van diverse onderzoeken op het proefstation, 1943-2001; 198-242; 6 pakken, 35 omslagen en 4 stukken
      - Sortimentsonderzoek Azalea 1943-1958, 198; omslag
      - Sortimentsonderzoek Japanse Azalea 1943-1958, 199; omslag
      - Sortimentsonderzoek Rozen 1944-1950, 200; omslag
      - Sortimentsonderzoek Cytisus 1945-1947, 201; omslag
      - Sortimentsonderzoek Rhododendron 1945-1956, 202; omslag
      - Sortimentsonderzoek Philadelphus 1948-1950, 203; omslag
      - Onderzoek naar wortelknobbelbehandeling van peren 1949, 204; omslag
      - Sortimentsonderzoek Tamarix 1949, 205; omslag
      - Comparitive influences of source, growth substance and environmental factors on the rooting behaviour of hardwood cuttings of fruit tree rootstocks 1949-1950, 206; omslag
        Nota bene: In samenwerking met het Research Institute of Plant Physiology te Londen en East Malling Research Station te Kent, Engeland
      - Sortimentsonderzoek Deutzia 1949-1950, 207; omslag
      - Sortimentsonderzoek Weigela 1949-1951, 208; omslag
      - Sortimentsonderzoek Ribes 1949-1952, 209; omslag
      - Entproef Noten 1949-1953, 210; pak
        Nota bene: Bevat foto
      - Sortimentsonderzoek Noten 1949-1954, 211; omslag
      - Bestrijding van rot in leliebollen 1949-1957, 212; omslag
      - Onderzoek naar chemische spruitremming bij rozen 1949-1957, 213; omslag
      - Zaadproeven 1949-1957, 214; omslag
      - Onderzoek naar behandeling zaaibak Rhododendron en Andromeda 1950-1951, 215; stuk
      - Onderzoek naar remmingsproeven en bespuitproeven met Malefine-hydrazide 1950-1953, 216; omslag
      - Meststoffenonderzoek 1950-1960, 217; omslag
      - Bestrijding van schurft op Malus- en Aesculussoorten 1951-1955, 218; omslag
        Nota bene: Bevat tevens de Schurft-schijf
      - Sortimentsonderzoek Hibiscus 1952, 219; omslag
      - Kweekproeven van rhododendrons en azalea's voor export naar Amerika 1952-1953, 220; omslag
      - Onderzoek naar bemestingsproeven op proefvelden te Oosterbeek 1953-1955, 221; omslag
      - Milieu-onderzoek kas en bak 1953-1956, 222; omslag
      - Onderzoek naar grondmonsters van pH-proefveldjes in Oudenbosch 1953-1956, 223; omslag
      - Sortimentsonderzoek Seringen 1954, 224; omslag
      - Onderzoek naar grondmonsters van pH-proefveldjes in Boskoop 1954-1956, 225; omslag
      - Onderzoek naar populieren op bemestingsproefvelden te Baarn 1954-1957, 226; omslag
      - Onderzoek naar grondmonsters van pH-proefveldjes in Zundert 1956-1958, 227; omslag
      - Kweekproeven met diverse potten 1956-1960, 228; omslag
      - Gewasbeschermingsonderzoek 1978-1992, 229; pak
      - Onderzoek naar economie in de boomteelt 1984-1996, 230; pak
      - Onderzoek naar vorstschade en bekend maken van de resultaten 1985-1986, 231; omslag
      - Overwinteringsonderzoek 1986-1989, 232; omslag
      - Onderzoek naar bodem en bemesting 1986-1995, 233; pak
      - Veredelingsonderzoek 1990-1996, 234; omslag
        Nota bene: Bevat diskette, aan te vragen onder inventarisnummer 370
      - Onderzoek naar het gebruik van groente-, fruit- en tuinafval (GFT) als compost 1991-1996, 235; omslag
      - Boomzadenonderzoek: het effect van vochtgehalte en temperatuur tijdens de stratificatie op de kieming van zaden van Acer pseudoplatanus, Fagus sylvatica en Pseudotsuga menziesii 1992, 236; stuk
      - Boomzadenonderzoek: ziekte- en plaaggevoeligheid van Phlox en Aster 1992, 237; stuk
      - Onderzoek naar weefselkweek van houtachtige gewassen 1992, 238; stuk
      - Onderzoek naar biologische en milieuvriendelijke boomteelt 1999-2001, 239; pak
      - Onderzoek naar biologische teeltmethoden voor de boomkwekerij 1999-2001, 240; pak
      - Onderzoek naar kwaliteitsverbetering van vruchtbomen 1999-2001, 241; omslag
      - Onderzoek naar waterbesparing in de boomteelt 1999-2001, 242; omslag
    - Stukken betreffende het opstellen van proefplannen, 1950-1982; 243-246; 3 pakken en 1 omslag
      Nota bene: De jaren 1960 en 1961 ontbreken.
      - 1950 - 1956, 243; pak
      - 1957 - 1959, 244; omslag
      - 1962 - 1973, 245; pak
      - 1974 - 1982, 246; pak
    - Verslagen over diverse onderwerpen, 1954-1988; 247-250; 2 pakken, 1 omslag en 1 stuk
      - Verslagen over het doen van proeven met stekken onderwaternevel 1954-1957, 247; omslag
        Nota bene: Bevat tevens jaarverslagen
      - Verslag van de bijeenkomst ter voorbereiding van een onderzoeksproject naar de fysiologische en anatomische achtergronden in het proces van de stekbeworteling en entvergroeiing 1984, 248; stuk
      - Verslagen van studiereizen 1984-1985, 249; pak
      - Verslagen van excursies naar het buitenland 1987-1988, 250; pak
    - Stukken betreffende het geven van voorlichting en advies, 1958-2002; 251-273; 15 pakken en 8 omslagen
      - Artikelen in tijdschriften, vakbladen en periodieken 1958-1959, 251; omslag
      - Artikelen in tijdschriften, vakbladen en periodieken 1966-1973, 252; omslag
      - Artikelen in tijdschriften, vakbladen en periodieken 1973-1980, 253; pak
      - Artikelen in tijdschriften, vakbladen en periodieken 1985-1997, 254; pak
      - Het in samenwerking met de Plantenziektenkundige Dienst geven van waarschuwingen en advies 1960-1976, 255; pak
      - Programma's voor de proeftuinmiddagen 1961-1981, 256; pak
      - Programma's voor de proeftuinmiddagen 1982-1984, 257; pak
      - Programma's voor de proeftuinmiddagen 1985-1991, 258; pak
      - Artikel over arbeidskundig onderzoek, geschreven door H.L. van Loon 1968-1969, 259; omslag
      - Artikelen over de boomteelt en het hierbij opstellen van statische gegevens 1981-1987, 260; omslag
      - Het houden van lezingen 1982-1986, 261; pak
      - Het houden van lezingen 1987-1996, 262; pak
      - Het houden van lezingen 1997-1999, 263; pak
        Nota bene: Bevat 1 diskette, aan te vragen onder inventarisnummer 372
      - Krantenknipsels over het Proefstation voor de Boomkwekerij 1983-1987, 264; pak
        Nota bene: Bevat foto's en negatieven
      - Krantenknipsels over het Proefstation voor de Boomkwekerij 1988-1996, 265; omslag
        Nota bene: De krantenartikelen zijn deels door medewerkers van het proefstation zelf opgesteld
      - Krantenknipsels over het Proefstation voor de Boomkwekerij 1998-2002, 266; omslag
      - Het meewerken aan tentoonstellingen 1984-1990, 267; pak
      - Het uitgeven van brochures en andere publicaties 1986-1993, 268; pak
      - Artikelen over bacterievuur 1986-1997, 269; omslag
      - Het publiceren van artikelen in vakbladen en -tijdschriften in het buitenland en binnenland 1990-1991, 270; pak
      - Het organiseren van open dagen en thema-avonden van 1994 tot en met 1997 1994-1999, 271; pak
      - Artikel over de aaltjesproblematiek in de vasteplantenteelt, geschreven door ing. E.J.M. Verhoeven 1998-1999, 272; omslag
      - Het uitgeven van de Proefstationsactualiteiten, later B.P.O. Actualiteiten genoemd 1988-2000, 273; pak